cs: Typ tepelného detektoru: Amorfní křemík (a Si) – detektor; Antimonid india (InSb) – detektor; Telurid rtuťnokademnatý – detektor; Mikrobolometr; QWIP; Detektor VOx; Jiné
pt-PT: Tipo de detetor térmico: Detetor de silício amorfo (a-Si); Detetor de antimoneto de índio (InSb); Detetor de telureto de mercúrio e cádmio (MCT); Microbolómetro; QWIP; Detetor VOx; Outro
hu: Hőérzékelő típusa: Amorf szilícium (a Si) detektor; Indium antimonid (InSb) detektor; Higany-kadmium-tellurid (MCT) detektor; Mikrobolométer; QWIP; VOx detektor; Egyéb
fr: Type de détecteur thermique: Détecteur de silicium amorphe (a Si); Détecteur à l’antimonide d'indium (InSb); Détecteur au tellurure de mercure et de cadmium (MCT); Microbolomètre; QWIP; Détecteur VOx; Autre
ro-RO: Tip detector termic: Detector de siliciu amorf (a Si); Detector de antimoniură de indiu (InSb); Detector de telurură de mercur cadmiu (MCT); Microbolometru; QWIP; Detector VOx; Altele
ru: Тип теплового датчика: Детектор на основе аморфного кремния (a Si); Детектор на основе антимонида индия (InSb); Детектор на основе теллурида кадмия-ртути (MCT); Микроболометр; QWIP; Детектор VOx; Другой
bg-BG: Тип термичен детектор: Детектор на аморфен силиций (a Si).; Детектор на индиев антимонид (InSb).; Детектор на живачно-кадмиев телурид (MCT).; Микроболометър; QWIP; VOx detector; Други
fi: Lämpöilmaisintyyppi: Amorfisen piin (Si) ilmaisin; Indium antimonidi (InSb) -ilmaisin; Elohopea-kadmiumtelluridi (MCT) -ilmaisin; Mikrobolometri; QWIP; VOx -ilmaisin; Muu
ko: 열 검출기 유형: 비정질 실리콘(Si) 검출기; 안티몬화인듐(InSb) 검출기; 수은 카드뮴 텔루라이드(MCT) 검출기; 마이크로볼로미터; QWIP; VOx 검출기; 기타
tr: Termal dedektör türü: Amorf silikon (a Si) dedektörü; İndiyum antimonid (InSb) dedektörü; Cıva kadmiyum tellür (MCT) dedektörü; Mikrobolometre; QWIP; VOx dedektörü; Diğer
it: Tipo di rilevatore termico: Rilevatore di silicio amorfo (a-Si); Rilevatore di antimoniuro di indio (InSb); Rilevatore di tellururo di mercurio e cadmio (MCT); Microbolometro; QWIP; Rilevatore VOx; Altro
sv: Typ av termisk detektor: Amorft kisel (a Si) detektor; Indiumantimonid (InSb) detektor; Kvicksilverkadmiumtellurid (MCT) detektor; Mikrobolometer; QWIP; VOx-detektor; Övrigt
th: ประเภทอุปกรณ์ตรวจจับความร้อน: เครื่องตรวจจับซิลิคอนอสัณฐาน (Si); เครื่องตรวจจับอินเดียมแอนติโมไนด์ (InSb); เครื่องตรวจจับปรอทแคดเมียมเทลลูไรด์ (MCT); ไมโครโบโลมิเตอร์; QWIP; เครื่องตรวจจับวานาเดียมออกไซด์ (VOx); อื่นๆ
sl-SI: Vrsta toplotnega detektorja: Detektor amorfnega silicija (a Si).; Detektor indijevega antimonida (InSb).; Detektor živosrebrnega kadmijevega telurida (MCT).; Mikrobolometer; QWIP; detektor VOx; Drugo
da: Termisk detektortype: Amorf silicium-detektor (a Si); Indium antimonid-detektor (InSb); Kviksølv-cadmium-tellurid-detektor (MCT); Mikrobolometer; QWIP; VOx-detektor; Andet
pl: Typ czujki termicznej: Detektor amorficznego krzemu (Si); Detektor antymonku indu (InSb); Detektor tellurku kadmu i rtęci (MCT); Mikrobolometr; QWIP; Detektor VOx; Inne
el: Τύπος θερμικού ανιχνευτή: Ανιχνευτής άμορφου πυριτίου (a Si).; Ανιχνευτής αντιμονιδίου ινδίου (InSb).; Ανιχνευτής υδραργύρου τελλουρίου καδμίου (MCT).; Μικροβολόμετρο; QWIP; Ανιχνευτής VOx; Άλλο
zh-TW: 熱導探測器類型: 非晶矽 (a Si) 探測器; 銻化銦 (InSb) 偵測器; 汞碲化鎘 (MCT) 偵測器; 微測輻射熱計; QWIP; VOx 檢測器; 其他
ja: 熱感知機の種類: アモルファスシリコン (A-Si) 検出器; インジウムアンチモン (InSb) 検出器; 水銀カドミウムテルル化物 (MCT) 検出器; マイクロボロメーター; QWIP; VOx検出器; その他
nl: Type thermische detector: Amorf silicium (a Si) detector; Indiumantimonide (InSb) detector; Kwikcadmiumtelluride (MCT) detector; Microbolometer; QWIP; VOx-detector; Andere
de: Art des Thermodetektors: Detektor aus amorphem Silizium (a Si); Indiumantimonid(InSb)-Detektor; Quecksilber-Cadmiumtellurid(MCT)-Detektor; Mikrobolometer; QWIP; VOx-Detektor; Sonstiges
zh-CN: 热探测器类型: 非晶硅探测器; 锑化铟 (InSb) 检测器; 碲镉汞 (MCT) 检测器; 微测热辐射计; QWIP; VOx 检测器; 其他
hr-HR: Vrsta toplinskog detektora: Detektor amorfnog silicija (a-Si).; Detektor indijevog antimonida (InSb).; Detektor živinog kadmij telurida (MCT); Mikrobolometar; QWIP; VOx detektor; Ostalo
nb: Termisk detektortype: Amorftsilisium-detektor (en Si); Indiumantimonid-detektor (InSb); Kvikksølvkadmiumtellurid-detektor (MCT); Mikrobolometer; QWIP; VOx-detektor; Annet
es: Tipo de detector térmico: Detector de silicio amorfo (un Si); Detector de antimonuro de indio (InSb); Detector de telururo de mercurio y cadmio (MCT); Microbolómetro; QWIP; Detector VOx; Otros
vi: Loại máy dò nhiệt: Máy dò silicon vô định hình (a Si); Máy dò antimonide indium (InSb); Máy dò mercury cadmium telluride (MCT); Vi nhiệt kế; QWIP; Máy dò VOx; Khác
en: Thermal detector type: Amorphous silicon (a Si) detector; Indium antimonide (InSb) detector; Mercury cadmium telluride (MCT) detector; Microbolometer; QWIP; VOx detector; Other
pt-BR: Tipo de detector térmico: Detector de silício amorfo (a Si); Detector de antimoneto de índio (InSb); Detector de telureto de mercúrio e cádmio (MCT); Microbolômetro; QWIP; Detector VOx; Outro
sk-SK: Typ tepelného detektora: Detektor amorfného kremíka (Si).; Detektor antimonidu india (InSb).; Ortuťový detektor teluridu kadmia (MCT).; Microbolometer; QWIP; Detektor VOx; Iné
lt-LT: Šilumos detektoriaus tipas: Amorfinio silicio (aSi) detektorius; Indžio antimonido (InSb) detektorius; Gyvsidabrio kadmio telūrido (MCT) detektorius; Mikrobolometras; QWIP; VOx detektorius; Kita